# 求助陈版主，公益性资产的界定。

提问人：liuweisheng 时间：2022-03-05 10:48:43
公租房是否属于公益性资产，公益性资产有无明确条文规定。谢谢版主解惑。

回答人：chenyiwei
“公益性资产”没有严格的定义。在财政部、发展改革委、人民银行、银监会《关于制止地方政府违法违规融资行为的通知》（财预[2012]463号）第三条中规定：“加强对融资平台公司注资行为管理。地方政府对融资平台公司注资必须合法合规，不得将政府政府 办 公楼、学校、医院、公园园等公益性 资产 作为资本注入融资平台公司。严格执行《土地管理法》等有关规定，地方政府将土地注入融资平台公司必须经过法定的出让或划拨程序。以出让方式注入土地的，融资平台公司必须及时足额缴纳土地出让收入并取得国有土地使用证；以划拨方式注入土地的，必须经过有关部门依法批准并严格用于指定用途。融资平台公司经依法批准利用原有划拨土地进行经营性开发建设或转让原划拨土地使用权的，应当按照规定补缴土地价款。地方各级政府不得将储备土地作为资产注入融资平台公司，不得承诺将储备土地预期出让收入作为融资平台公司偿债资金来源。”。
《企业会计准则——基本准则》对“资产”这一会计要素的定义是“指企业过去的交易或者事项形成的、由企业拥有或者控制的、预期会给企业带来经济利益的资源”；规定确认资产应满足的基本条件是“（一）与该资源有关的经济利益很可能流入企业；（二）该资源的成本或者价值能够可靠地计量。”而与之相比，就政府财务会计而言，《政府会计准则——基本准则》对“资产”的定义是“指政府会计主体过去的经济业务或者事项形成的，由政府会计主体控制的，预期能够产生服务潜力或者带来经济利益流入的经济资源。服务潜力是指政府会计主体利用资产提供公共产品和服务以履行政府职能的潜在能力。经济利益流入表现为现金及现金等价物的流入，或者现金及现金等价物流出的减少。”政府会计下确认资产应满足的条件是“(一)与该经济资源相关的服务潜力很可能实现或者经济利益很可能流入政府会计主体；(二)该经济资源的成本或者价值能够可靠地计量。”。两者相比，政府会计对资产的确认范围较企业会计多出对“服务潜力”的考量，从而导致政府会计下可确认资产的范围较企业会计更大，政府会计下可确认的资产并不一定符合企业会计下确认资产的条件。另外政府会计体系下也没有对资产计提减值的规定。
一般理解，所谓公益性资产，就是在政府会计体系下因其具有“服务潜力”而满足资产确认条件，但在企业会计体系下因缺乏未来经济利益流入潜力而不满足资产确认条件的项目。
公租房可以产生现金流入，有一定的经营属性，因此不是严格意义上的公益性资产。但是，由于公租房并非完全市场化运作，更多地具有政策属性，因此在企业会计体系下，其可确认为资产的价值不应超出未来经营活动产生的现金流量折现值。某些平台公司将公租房列入投资性房地产甚至对其采用公允价值模式进行后续计量的做法都是不恰当的。